【裁判字號】    96,訴,804
【裁判日期】    971126
【裁判案由】    分配表異議之訴
【裁判全文】
臺灣士林地方法院民事裁定              96年度訴字第804 號
抗  告  人
即  原  告  丙○○
訴訟代理人  張靜律師
相  對  人
即  被  告  華南商業銀行股份有限公司
法定代理人  甲○○
訴訟代理人  乙○○
上列當事人間分配表議之訴事件，原告對於本院97年8 月27日所
為駁回原告之訴之民事裁定提起抗告，本院裁定如左：
    主      文
本院於97年8 月27日所為96年度804 號駁回原告之訴之民事裁定
應予撤銷。
    理      由
一、按提起抗告，除別有規定外，應向為裁定之原法院或原審判
    長所屬法院提出抗告狀為之。又原法院或審判長認抗告為有
    理由者，應撤銷或變更原裁定。民事訴訟法第488 條第1 項
    、第490 條第1 項分別定有明文。
二、抗告意旨略以：原裁定以抗告人於民國96年7 月19日收受執
    行法院96年7 月13日通知函，而於96年7 月30日始提起本訴
    ，已逾10日法定期間，因認起訴要件不合法云云，然抗告人
    固不爭執是於96年7 月19日已受執行法院通知函，且係於96
    年7 月30日始提起本訴，惟這是因96年7 月29日星期日，因
    而，才延到次（30）日遞狀，此顯未逾10日法定期間，原裁
    定顯有錯誤，請廢棄原裁定等語。
三、按於一定期日或期間內，應為意思表示或給付者，其期日或
    其期間之末日，為星期日、紀念日或其他休息日時，以其休
    息日之次日代之。民法第122 條定有明文。又法令、審判或
    法律行為所定之期日及期間，除有特別訂定外，其計算依本
    章之規定。同法第199 條亦有明定。是有關強制執行法第41
    條所定異議人提起分配表異議之訴之10日法定期間，亦有上
    開民法期間末日為假日時以假日之次日代之即延長至假日之
    次日之規定之適用。
四、經查本件原告係於民國96年7 月19日收受執行法院96年7 月
    13日通知（他債權人即被告不同意原告之異議），依強制執
    行法第41條規定，原告應於收受該通知日起算10日即算至96
    年7 月29日為提起分配表異議之訴之法定期間，惟因96年7
    月29日為星期例假日，此有96年7 月之月曆影本在卷可證，
    依前引民法第122 條規定，即應以次日即96年7 月30日為10
    日起訴期間之末日。而本件原告既係於96年7 月30日提起本
    件分配表異議之訴（有本件起訴狀上蓋用之本院收文日期戳
    可證），並未超逾10日起訴之法定期間。本院97年8 月27日
    所為上開民事裁定，認原告提起本訴已逾法定期間，起訴要
    件不合法，而裁定駁回原告之訴，即有違誤，原告對之不服
    提起抗告，依首揭說明，自應由本院撤銷原裁定，另行審結
    。
五、爰依民事訴訟法第490 條第1 項裁定如主文。
中    華    民    國    97   年    11    月     26    日
                  民事第一庭  法  官  洪舜帆
以上正本證明與原本無異。
如不服本裁定，應於裁定送達後10日之不變期間內，向本院提出
抗告狀，並繳納抗告費新臺幣1,000 元。
中    華    民    國    97    年    11    月    27    日
                              書記官  黃秀雲


司法院資訊處製作；財團法人民間司法改革基金會備份。
